Gilberto Orozco Linero

Fecha de Nacimiento: 27 de Mayo de 1982 Dirección: Carrera 13B No. 161-70 Casa 58

Teléfono: +57 1 663 9497 **Móvil:** +57 301 519 2617 **Email:** <u>gilbertgol@gmail.com</u>

Perfil Profesional

Ingeniero de Sistemas disciplinado, con capacidad de investigación, trabajo en equipo e individual, liderazgo e iniciativa, creatividad, adaptabilidad, análisis, responsabilidad y compromiso para asumir retos para el desarrollo y construcción de proyectos enfocados al crecimiento y obtención de resultados de la compañía, formado con principios éticos y capacidad de transmitir el conocimiento al usuario final en el uso de nuevas herramientas de información.

Conocimiento, desarrollo e implementación de proyectos con herramientas como: Symfony 3, Php Zend Framework, MySQL, MS SQL, HTML5, JavaScript, jQuery, comercio electrónico sobre Magento y Prestashop, CMS Drupal, Expression Engine, Wordpress, configuración de servidores Linux y Windows, redes y configuración de servicios en la nube como AWS, implementación de prácticas ITIL, plataformas de trabajo contributivo y ágil como JIRA.

Experiencia Laboral

Freelancer - Bogotá, Cundinamarca

Octubre 2015 - Actualmente

- Levantamiento de requerimientos para el desarrollo de proyectos.
- Aplicación estrategias para marketing digital, apoyado sobre email marketing y redes sociales.
- Implementación de tiendas virtuales sobre Prestashop y personalización de módulos.
- Desarrollo de plataformas a la medida con Magento.
- Desarrollo de software a la medida con Symfony 3.
- Desarrollo de un portal personal sobre Drupal 7, <u>www.pazfinanciera.co</u>
- Administración y planeación de tiempos para garantizar entrega a cada uno de los clientes.

R360 - Bogotá, Cundinamarca

Octubre 2014 - Octubre 2105 Director de tecnología

- Levantamiento de requerimientos para el desarrollo de nuevos módulos para el portal Pulzo.com.
- Líder del equipo técnico encargado del desarrollo de las nuevas implementaciones.
- o Responsable por garantizar el óptimo funcionamiento de las plataformas y servicios que soportan el portal.
- o Implementación a nivel técnico de prácticas para el posicionamiento del portal.
- Análisis y toma de decisiones para poner en práctica las mejores tecnologías que se adapten de mejor manera a las soluciones propuestas.
- Asignación y seguimiento de las tareas establecidos para el desarrollo, definiendo reportes que permitan el control y estado de los tiempos de entrega.

IMIX - Bogotá, Cundinamarca

Agosto 2014 - Septiembre 2014 Líder de desarrollo Php - Expression Engine

- Levantamiento de requerimientos para el desarrollo de nuevos módulos para el portal de transacciones.
- Definición y asignación de tareas para el equipo de desarrollo, a cargo de 7 ingenieros de desarrollo.
- Seguimiento, reportes y entregas de las tareas definidas para el cumplimiento de los requerimientos.
- Sugerencias de solución para los diferentes requerimientos del portal.

RCN Televisión - Bogotá, Cundinamarca

Julio 2013 - Agosto 2014 Desarrollador Senior Php - Drupal

- Levantamiento de requerimientos para el desarrollo de portales según la necesidad de la producción.
- o Desarrollo y mantenimiento de los portales del canal.
- Administración de servidores para la puesta en marcha de los diferentes portales.
- o Implementación de SEO y estrategias de indexación para el posicionamiento de los portales en los diferentes buscadores.

- Capacitación y soporte al usuario final sobre la administración de contenidos de los portales.
- Generación de reportes para controlar los indicadores del rating y de las visitas de los portales con el fin de tomar decisiones y ofrecer mejoras que permitan incrementar el tráfico de los mismos.

Entelgy Colombia - Bogotá, Cundinamarca

Mayo 2012 - Abril 2013

Desarrollador Senior Php para eCommerce

- o Desarrollo y mejoras de aplicativos eCommerce.
- Planeación y análisis para la implementación de soluciones según necesidades del usuario final.
- Desarrollo sobre Php Zend Framework y uso de plataformas como Magento.
- Integración de módulos de recaudo con empresas como Pagos On Line, Paypal y PayU.
- Configuración de servidores y gestores de bases de datos que permiten el buen uso y administración de la plataforma Magento.
- Trabajo bajo presión dependiendo de incidentes presentados que puedan impactar de forma negativa al cliente.

LG Electronics Colombia - Bogotá, Cundinamarca

Abril 2007 - Mayo 2012

Analista Sénior de Sistemas - Líder de Proyectos

- Jefe encargado del área de sistemas por 6 meses, presentación de reportes de cumplimiento y resultados directamente al CFO y CEO de la compañía, con 6 personas profesionales a cargo.
- Responsable del diseño, construcción y mantenimiento del portal Intranet de la compañía.
- Configuración de servidores Linux y software libre para la administración de archivos en red con Samba, herramientas para administración de activos y tickets de servicio como OCS y GLPI.
- Líder en el desarrollo de proyectos, encargado del área de construcción de software e innovación, con la responsabilidad de 3 personas profesionales en el desarrollo de nuevas herramientas informáticas que permitan mejorar la eficiencia y el desempeño de procesos manuales en áreas como: Contabilidad, Informática, Crédito y Cartera, Tesorería, Planeación Financiera, Mercadeo, Logística y Auditoria de los procesos.

- Dominio de la ERP de la compañía sobre una Suite de Oracle, con el fin de garantizar su óptimo funcionamiento y frente a posibles imprevistos solucionar de forma coordinada con casa matriz (Corea, Estados Unidos).
- Levantamiento de requerimiento local, documentación y presentación de proyectos normalmente en inglés para transmitir al equipo de desarrollo de casa matriz (Corea) y garantizar su buen entendimiento.
- Encargado de los entrenamientos de nuevas soluciones y mejoras desarrollados en el sistema global y soporte a los mismos, lo que implica un entendimiento directo con los desarrolladores en casa matriz (Corea).
- Manejo de la atención del cliente interno para la solución de requerimientos de forma oportuna y con calidad.
- Ganador del premio a la Innovación 2010 por el diseño y desarrollo de un sistema de generación automática de bonos promocionales e incentivos a los principales Hipermercados del país.

JVM Company - Bogotá, Cundinamarca

Febrero 2007 – Abril 2007 Desarrollo de Software en ambiente Web

- o Desarrollo e implementación de ERP a clientes externos.
- o Desarrollo sobre módulos contables de la ERP con Php y MySQL.

Posdata - Cartagena, Bolívar

Junio 2006 – Diciembre 2006 Desarrollo de Software en ambiente Web

- o Desarrollo de sistemas ERP para empresas portuarias de la ciudad.
- o Desarrollo sobre módulos logísticos de la ERP con PERL y MySQL.
- o Capacitación y soporte a usuarios para el uso de las ERP.

Educación

- 2014 2016, UNIR Universidad Internacional de La Rioja Madrid, España.
 - Master en Dirección e Ingeniería de Sitios Web.
- 1999 2006, Universidad Tecnológica de Bolívar Cartagena, Bolívar.
 - o Profesional ingeniería de Sistemas.
- 1987 1998, Liceo del Caribe Santa Marta, Magdalena.
 - Bachiller académico

Otros Estudios

- 2011, People CERT Group Bogotá, Cundinamarca.
 ITIL Foundation Certificate in IT.
- 2008, SENA Bogotá, Cundinamarca.
 Variables y estructuras de control en la programación orientada a objetos, Java.
- 2008, SENA Bogotá, Cundinamarca.
 Desarrollo de aplicaciones con interfaz grafica, manejo de eventos, clases y objetos, Java.
- 2002 2004, OBM Cartagena, Bolívar. Inglés avanzado.

Idiomas

- Español: Nativo (Hablado, Escrito)
- o Inglés: Avanzado (Hablado, Escrito)

Conocimiento de Herramientas

- Servicios en la nube: AWS Amazon Web Services
- Microsoft Office (Word, Excel, Power Point, Access, Publisher, Outlook)
- o IDE: Netbeans, Php Storm, Sublime, Mysql Workbench
- o Scrum: JIRA

Referencias Profesionales

- Ricardo Gonzalez
 IMIX
 Ingeniero de Sistemas (Líder técnico portal ventas)
 +57 300 459 2009
- Cesar Monsalvo
 RCN Televisión
 Ingeniero de Sistemas (Gerente de Ingeniería del área de Internet)
 +57 312 522 2456

Referencias Personales

- Wendy Solano Ortiz
 Compensar
 Arquitecto
 +57 301 519 2674
- Johanna Florez Restrepo Tecnoquímicas Sicóloga +57 301 216 2410



EN NOMBRE DE LA REPÚBLICA DE COLOMBIA POR AUTORIZACIÓN DEL MINISTERIO DE EDUCACIÓN NACIONAL

LA UNIVERSIDAD TECNOLÓGICA DE BOLÍVAR

Confiere el Título de

Angeniero de Sistemas

Gilberto Orozco Linero

C No. 73.196.731 de Cartagena (Bol.)

Por haber cumplido con todos los requisitos académicos exigidos por la Universidad y en constancia se expide el presente Diploma en Cartagena de Indias, a los 01 días del mes de Diciembre de 2006

diejo May ho wing

Secretario(a) General

Bajo el No

Inscrito en el libro de Registro de Diploma No 19

2015

000462

REPUBLICA DE COLOMBIA

CONSEJO PROFESIONAL NACIONAL DE INGENIERIA COPNIA



MATRICULA PROFESIONAL No. 13255221644BLV INGENIERO DE SISTEMAS

DE FECHA 13/02/2012
GILBERTO
OROZCO LINERO
C.C. 73196731
UNIVERSIDAD TECNOLOGICA
DE BOLIVAR

PRESTUENTE DEL CONSEJO

Department of Street,

PERMIT

Este es un documento público expedido en virtud de la Ley 842 de 2003, que autoriza a su titular para ejercer como Ingeniero en todo el Territorio Nacional.

En caso de extravío debe ser remitida al COPNIA

Calle 78 No. 9 - 57 Oficina 1301 Tel. 3220102 Bogotá D.C.



El Servicio Nacional de Aprendizaje SENA

En Cumplimiento de la Ley 119 de 1994

Hace Constar que GILBERTO OROZCO LINERO Con CEDULA DE CIUDADANIA No. 73196731

Cursó y aprobó la acción de Formación

VARIABLES Y ESTRUCTURAS DE CONTROL EN LA PROGRAMACIÓN ORIENTADA A OBJETOS:

JAVA

Con una duración de 40 Horas

En testimonio de lo anterior se firma en Cartagena a los Treinta (30) días del mes de Abril de Dos Mil Ocho (2008)

BIBIANA DEL CARMEN BETIN HOYOS SUBDIRECTOR CENTRO NAUTICO ACUICOLA Y PESQUERO REGIONAL BOLIVAR EM CONTROLLE / LANG

SGCV2008547147 30/04/2009 No. Y FECHA DE REGISTRO

Para verificar la validez de este Certificado consulte la página http://sis.senavirtual.edu.co

Resolución 000484 del 06 de Marzo de 2006



REPÚBLICA DE COLOMBIA

El Servicio Nacional de Aprendizaje SENA

En Cumplimiento de la Ley 119 de 1994

Hace Constar que GILBERTO OROZCO LINERO Con CEDULA DE CIUDADANIA No. 73196731

Cursó y aprobó la acción de Formación

DESARROLLO DE APLICACIONES CON INTERFAZ GRÁFICA, MANEJO DE EVENTOS, CLASES Y OBJETOS :

Con una duración de 40 Horas

En testimonio de lo anterior se firma en Manizales a los Veintidos (22) días del mes de Mayo de Dos Mil Ocho (2008)

JOSE DAVID LOPEZ ALZATE
SUBDIRECTOR CENTRO DE AUTOMATIZACION INDUSTRIAL

Post David Poper

646 19700 No. 4041 No.

SGCV2008584813 22/05/2008 No. Y FECHA DE REGISTRO

Para verificar la validez de este Certificado consulte la página http://sis.senavirtual.edu.co

Resolución 000484 del 06 de Marzo de 2006